【裁判字號】    96,交易,85
【裁判日期】    970829
【裁判案由】    過失致死
【裁判全文】
臺灣臺南地方法院刑事判決              96年度交易字第85號
公  訴  人  臺灣臺南地方法院檢察署檢察官
被      告  丙○○
                      2樓
上列被告因過失致死案件，經檢察官提起公訴（96年度調偵字第
475號），本院判決如下：
    主  文
丙○○因過失致人於死，處有期徒刑陸月，如易科罰金，以新台
幣壹仟元折算壹日，減為有期徒刑參月，如易科罰金，以新台幣
壹仟元折算壹日；緩刑貳年。
    事  實
一、丙○○於民國95年10月20日晚上10時30分許，騎乘車號H2W
    ─582號重機車，沿臺南市○○路○段由北向南行駛，行駛
    至臨安路一段279號前，其原應注意機車行進中駕駛人應注
    意車前狀況，隨時採取必要安全措施，而依當時天氣晴、夜
    間有照明、柏油路面乾燥無缺陷、無障礙物、視距復屬良好
    等情形以觀，客觀上亦無不能注意之情事，竟疏於注意及此
    ，適有行人蔡炳祥亦未注意在設有劃分島之路段，不得穿越
    道路，竟由西向東穿越臨安路，丙○○見狀欲避煞已不及，
    而撞及蔡炳祥，致蔡炳祥因而受有頭部外傷等傷害，經送醫
    急救後，延至同年10月21日凌晨1時28分許不治死亡。丙○
    ○於肇事後，犯罪未被有偵查權之公務員或機關發覺前，即
    向據報到場處理之台南市警察局第二分局警員表明係肇事車
    輛之駕駛人而自首，並坦承犯行進而接受裁判。
二、案經蔡炳祥之配偶乙○○告訴，暨臺灣臺南地方法院檢察署
    檢察官據報相驗後自動檢舉偵查起訴。
    理  由
一、本件係經被告丙○○於本院97年8月15日審判期日為有罪之
    陳述，而經本院裁定以簡式審判程序加以審理，依據刑事訴
    訟法第273條之2規定排除嚴格證據調查；並依同法第310 條
    之2之準用第454條之規定製作略式判決書，先予敘明。
二、本件有下列事證足資佐憑：
  (一)被告於警詢、偵查中及本院審理時之自白。
  (二)道路交通事故現場圖、道路交通事故調查報告表(一)、(二)各1 份
    及現場照片24張。
  (三)臺灣臺南地方法院檢察署勘驗筆錄、驗斷書及相驗屍體證明
    書、法務部法醫研究所96年1月19日法醫理字第0950005259
    號函及其鑑定書各1份。
  (四)台灣省台南區車輛行車事故鑑定委員會96年2月8日南鑑字第
    0965900501號函附之鑑定意見書、台灣省車輛行車事故覆議
    鑑定委員會97年3月18日覆議字第0976200977號函各1份。
  (五)台南市○○○道路交通事故肇事人自首情形紀錄表1份。
三、查被告於上開時、地，騎乘上開重機車不慎撞及被害人蔡炳
    祥，並造成被害人蔡炳祥死亡之結果，核其所為係犯刑法第
    276條第1項之過失致死罪。又其於肇事後，犯罪未被有偵查
    權之公務員或機關發覺前，即向據報到場處理之台南市警察
    局第二分局警員表明其係肇事車輛之駕駛人而自首，並坦承
    犯行進而接受裁判，有本院電話紀錄表及上開道路交通事故
    肇事人自首情形紀錄表各1份附卷可參，爰依刑法第62條前
    段自首之規定，減輕其刑。本院審酌被告駕駛重機車疏於注
    意注意車前狀況，致發現被害人蔡炳祥違規穿越道路時，避
    煞不及，而發生本件交通事故，並造成被害人傷重死亡之嚴
    重結果，使被害人家屬與之天人永隔，所生損害甚大，然被
    告之疏失駕駛行為，僅係本件車禍發生之肇事次因，被害人
    蔡炳祥於夜間違規在設有分向島之路段穿越道路，未注意左
    右來車，為肇事主因，被告之過失程度經核尚屬輕微，且犯
    罪後業已坦承犯行，並已與被害人家屬就民事損害賠償事宜
    達成和解，有和解書1份附於本院96年度交附字第51號卷宗
    可稽，犯後態度尚稱良好，且除本件案件外，並無其他刑事
    之犯罪紀錄，素行尚佳，又公訴檢察官、告訴代理人於本院
    97 年8月15日審理時分別陳稱：「請求重輕量刑，並給與緩
    刑之機會。」、「請求對被告重輕量刑，並給與易科罰金及
    緩刑之機會。」等語等一切情狀，乃量處如主文所示之刑，
    並諭知易科罰金之折算標準。又被告犯罪之時間，係在96年
    4 月24日之前，且所犯罪名又非中華民國96年罪犯減刑條例
    第3條所列不得減刑之範圍，應依同條例第2條第1項之規定
    ，應減其宣告刑期2分之1，並諭知易科罰金之折算標準。另
    被告前未曾受有期徒刑以上刑之宣告，復有臺灣高等法院被
    告全國前案紀錄表1紙在卷可按，其經此教訓，當知謹慎，
    信無再犯之虞，本院認所宣告之刑，以暫不執行為適當，併
    諭知緩刑2年，以勵自新。
據上論斷，應依刑事訴訟法第273條之1第1項、第299條第1項前
段、第310條之2、第454條，刑法第276條第1項、第41條第1項、
第62條前段、第74條第1項第1款，刑法施行法第1條之1，中華民
國九十六年罪犯減刑條例第2條第1項第3款、第7條、第9條，判
決如主文。
本案檢察官甲○○到庭執行職務。
中    華    民    國    97    年    8     月    29    日
                      交通法庭  法  官  陳淑勤
以上正本證明與原本無異
如不服本判決應於送達後十日內向本院提出上訴狀
                                書記官  謝國欽
中    華    民    國    97    年    8     月    29    日
附錄本案論罪科刑法條全文：
刑法第276條（過失致死罪）
因過失致人於死者，處二年以下有期徒刑、拘役或二千元以下罰
金。
從事業務之人，因業務上之過失犯前項之罪者，處五年以下有期
徒刑或拘役，得併科三千元以下罰金。


司法院資訊處製作；財團法人民間司法改革基金會備份。
